【裁判字號】    89,訴,1160
【裁判日期】    890721
【裁判案由】    殺人未遂
【裁判全文】
臺灣臺中地方法院刑事判決                        八十九年度訴字第一一六號
    公  訴  人  台灣台中地方法院檢察署檢察官
    被      告  甲○○
    指定辯護人  本院公設辯護人陳靜秋
右列被告因殺人未遂案件，經檢察官提起公訴（八十九年度偵字第四九五五號），本
院判決如左：
    主  文
本件公訴不受理。
    理  由
一、公訴意旨略以：被告甲○○與告訴人乙○○二人於民國八十八年十一月中旬之某
    日，在台中市○區○○街二段九十八巷二十五號被告甲○○居所處飲酒，嗣因細
    故二人發生爭執，被告甲○○竟基於殺人之犯意，持刀子（未扣案）殺傷告訴人
    乙○○，致告訴人乙○○受左側臉部撕裂傷、左側手腕切割傷、兩側肩部撕裂傷
    、左側眼睛結膜下出血、玻璃體出血等傷害，後經人送醫，始倖免於難，因認被
    告涉犯刑法第二百七十一條第二項、第一項之殺人未遂罪嫌等語。
二、公訴人認被告涉有殺人未遂之犯行，係以告訴人於偵查中指訴被告於上揭時、地
    持刀殺傷告訴人，致告訴人受左側臉部撕裂傷、左側手腕切割傷、兩側肩部撕裂
    傷、左側眼睛結膜下出血、玻璃體出血等傷害為其論據。訊據被告固承認於前揭
    時、地持，刀刺傷告訴人之事實，惟堅決否認有何殺人之故意，辯稱：伊與告訴
    人當時都喝了酒，於酒後起了口角，對罵起來，始持刀刺傷告訴人，伊沒有殺害
    告訴人之意思等語。按殺人未遂罪與傷害罪之區別，除被害人客觀上被害之狀況
    外，應以行為人加害時主觀上是否具有戕害被害人生命之犯意為斷。經查，本件
    被告與告訴人二人係朋友關係，雙方間之情誼，本屬良好，並無何怨隙，而本案
    發生之日，又係被告主動邀請告訴人至被告居所飲酒敘舊，嗣因雙方於酒後起了
    口角，相互推打，被告始持刀刺傷告訴人等情，業據被告與告訴人二人供明在卷
    。依上以言，被告與告訴人間友誼良好，並無何怨隙，二人僅係於酒後思慮欠周
    而起了口角爭執，依社會常情判斷，尚不致因此引發被告有殺害告訴人之強烈動
    機。且觀告訴人所受傷害，僅係受左側臉部撕裂傷、左側手腕切割傷、兩側肩部
    撕裂傷、左側眼睛結膜下出血、玻璃體出血等傷害，其受傷部位，皆非致命之部
    位，而告訴人於本院審理中亦稱：伊認為被告應該不是要殺他，如果要殺他的話
    ，就會從要害下手了等語，足見被告主觀上應僅具有普通傷害之犯意，而無殺害
    告訴人之故意，是被告辯稱伊並無殺害告訴人之犯意，即堪採信。公訴意旨認被
    告犯行應依殺人未遂罪處斷，尚有未洽。
三、按告訴乃論之罪，告訴人於第一審辯論終結前得撤回其告訴，又告訴經撤回者，
    應諭知不受理之判決，刑事訴訟法第二百三十八條第一項、第三百零三條第三款
    定有明文。查本件告訴人告訴被告殺人未遂案件，起訴書認係犯刑法第二百七十
    一條第二項、第一項之罪，惟本院審理後認係犯同法第二百七十七條第一項之傷
    害罪，已如前述，是依同法第二百八十七條之規定，本件須告訴乃論。茲因被告
    已與告訴人達成和解，告訴人並當庭撤回其告訴，有和解書附卷可稽，揆諸上開
    說明，爰不經言詞辯論，諭知不受理之判決。
據上論斷，應依刑事訴訟法第三百零三條第三款，第三百零七條，判決如主文。
中      華      民      國      八十九      年    七      月    二十一  日
                                        臺灣臺中地方法院刑事第六庭
                                        法  官  黃峻隆
右正本證明與原本無異。
如不服本判決，應於送達後十日內向本院提出上訴狀（須附繕本），上訴於臺灣高等
法院臺中分院。
                                        書記官
中      華      民      國      八十九      年      七    月     二十一 日


司法院資訊處製作；財團法人民間司法改革基金會備份。
